臺灣板橋地方法院刑事判決　　　　　　 96年度簡上字第928號
上　訴　人
即　被　告　甲○○
上列上訴人即被告因家暴傷害案件，不服本院96年度簡字第3465
號中華民國96年8 月27日第一審判決（聲請案號：96年度偵字第
6669號），提起上訴，本院管轄之第二審合議庭判決如下：
    主  文
上訴駁回。
甲○○緩刑貳年，緩刑期間付保護管束。
    事  實
一、甲○○與乙○○係夫妻，二人間具有家庭暴力防治法第3 條
    第1 款之家庭成員關係，於民國96年2 月8 日晚間11時20分
    許，二人因細故發生爭執，甲○○竟基於傷害他人身體之犯
    意，在臺北縣板橋市○○路353 巷1 號住處內，徒手摑掌乙
    ○○之左側臉頰，見乙○○欲撥打電話，復基於妨害乙○○
    行使權利之犯意及接續上開傷害之犯意，強行取走乙○○之
    手機，以暴力妨害乙○○行使其權利，繼而將手機往乙○○
    之胸部丟擲，致乙○○受有左面頰、眼眶挫打瘀腫、局部腫
    痛、前胸挫打傷、局部紅腫、壓痛之傷害。
二、案經乙○○訴由臺北縣政府警察局板橋分局報請臺灣板橋地
    方法院檢察署檢察官偵查起訴。
    理  由
甲、證據能力部分
    按被告以外之人於偵查中向檢察官所為之陳述，除顯有不可
    信之情況者外，得為證據，刑事訴訟法第159 條之1 定有明
    文。查，證人乙○○、江婉蒨於偵查中所為之陳述，業經具
    結，且無顯不可信之情形，自得為證據，先予敘明。
乙、事實認定及論罪科刑之理由
一、訊據被告甲○○矢口否認有何傷害及妨害人行使權利之犯行
    ，辯稱：伊沒有打乙○○，只是制止她講話，用手過去摸她
    的嘴巴一下，且因為乙○○要打電話給伊姊姊，伊為了制止
    乙○○去騷擾伊姊姊，才將乙○○的手機拿過來，當時乙○
    ○並沒有拒絕或抗拒，之後伊就將手機順手丟還給乙○○，
    並丟在乙○○裹著身體的棉被上，並沒有傷害乙○○的故意
    云云。
二、經查，上揭犯罪事實，業經證人即告訴人乙○○於偵查中證
    述綦詳，核與證人江婉蒨於偵查中之證述情節相符，並有板
    橋中興醫院特種診斷證明書1 紙在卷可稽，且被告亦不否認
    確有以其手碰觸證人乙○○之臉部，並自證人乙○○手中取
    走手機，再將手機丟往證人乙○○之身體等情，更可見證人
    乙○○之指述非虛，另觀諸證人乙○○所受之傷害，其受傷
    情形包括左面頰、眼眶挫打瘀腫、局部腫痛、前胸挫打傷、
    局部紅腫、壓痛等，有板橋中興醫院特種診斷證明書1 紙附
    卷可參，此等傷害顯係經外力施以相當力道所造成，倘如被
    告所言，其僅有以手摸證人乙○○之嘴巴一下，並將手機丟
    在包裹於證人乙○○身體之棉被上，證人乙○○絕無受有上
    開傷害之可能，再參以證人乙○○於案發時乃心智成熟之成
    年人，自可清楚判斷被告究係意在丟還手機或係故意以手機
    丟擲其身體，被告所辯，均無足採，本案事證明確，被告犯
    行洵堪認定，應予依法論科。
三、按家庭暴力者，謂家庭成員間實施身體或精神上不法侵害之
    行為；又家庭暴力罪者，謂家庭成員間故意實施家庭暴力行
    為而成立其他法律所規定之犯罪，家庭暴力防治法第2 條第
    1 項、第2 項著有明文。查告訴人乙○○為被告之妻，二人
    間具有家庭暴力防治法第3 條第1 款所定配偶之家庭成員關
    係，是核被告所為，係犯刑法第277 條第1 項之普通傷害罪
    及同法第304 條第1 項之以強暴妨害人行使權利罪。又被告
    上開傷害及強制犯行亦屬家庭暴力防治法第2 條第2 項之家
    庭暴力罪，惟因家庭暴力防治法之前揭條文並無罰則規定，
    是此部分犯行僅依刑法普通傷害罪及強制罪之規定予以論罪
    科刑，附此敘明。又被告以一行為同時觸犯上開二罪名，為
    想像競合犯，應從一重之傷害罪處斷。原審以被告犯罪事實
    明確，援引刑事訴訟法第449 條第1 項前段、第3 項、第
    454 條第2 項、刑法第277 條第1 項、第304 條第1 項、第
    55條、第41條第1 項前段、刑法施行法第1 條之1 第1 項、
    第2 項前段、中華民國罪犯減刑條例第2 條第1 項第3 款、
    第7 條、第9 條，量處被告拘役40日，減為拘役20日，並諭
    知易科罰金之折算標準，認事用法均無違誤，量刑亦屬妥適
    ，被告上訴空言否認犯罪，為無理由，應予駁回。又查被告
    前未曾因故意犯罪受有期徒刑以上刑之宣告，此有臺灣高等
    法院被告前案紀錄表1 份附卷可稽，因一時失慮，致觸犯本
    件犯行，告訴人乙○○於本院審理中業已具狀表明不願追究
    ，有刑事撤回告訴狀1 紙在卷可稽，經此偵審程序及罪刑之
    宣告，當知所警惕，而無再犯之虞，本院認所宣告之刑以暫
    不執行為適當，併予宣告緩刑2 年，緩刑期間付保護管束，
    以啟自新。
四、被告於審判期日，經合法傳喚無正當理由不到庭，爰依刑事
    訴訟法第455 條之1 第3 項、第371 條規定，不待其陳述，
    逕行判決，併此敘明。
據上論斷，應依刑事訴訟法第455 條之1 第1 項、第3 項、第
368 條、第371 條，刑法第74條第1 項第1 款，家庭暴力防制法
第30條第1 項，判決如主文。
本案經檢察官陳佳宏到庭執行職務。
中　　華　　民　　國　　96　　年　　12　　月　　27　　日
                   刑事第十六庭   審判長法  官  白光華
                                        法  官  楊志雄
                                        法  官  曾淑娟
本判決不得上訴。
以上正本證明與原本無異。
                                        書記官  林伯文
中　　華　　民　　國　　96　　年　　12　　月　　28　　日
附錄本案論罪科刑法條全文：
中華民國刑法第277條
傷害人之身體或健康者，處3 年以下有期徒刑、拘役或1 千元以
下罰金。
犯前項之罪因而致人於死者，處無期徒刑或7 年以上有期徒刑；
致重傷者，處3 年以上10年以下有期徒刑。
中華民國刑法第304條
以強暴、脅迫使人行無義務之事或妨害人行使權利者，處3 年以
下有期徒刑、拘役或3 百元以下罰金。
前項之未遂犯罰之。
